<!DOCTYPE html PUBLIC "-//W3C//DTD XHTML 1.0 Transitional//EN" "http://www.w3.org/TR/xhtml1/DTD/xhtml1-transitional.dtd">
<html xmlns="http://www.w3.org/1999/xhtml">
<head>
	<meta http-equiv="Content-Type" content="text/html; charset=iso-8859-1" />
	<title>Ymmärrä suomea</title>
	<style type="text/css" media="all">@import "css/styles.css";</style>
	<script type="text/javascript" src="swfobject.js"></script>
</head>
<body class="font-medium">
	<div id="main-wrapper">
		<div id="topbar"></div>
		<div id="main-menu">
			<table cellspacing="0" cellpadding="0" border="0" class="add-links"><tr>
				<td class="item"><img class="raquo" src="i/raquo.gif" alt="" height="7" width="4" /><a href="/ymmarra/index.php?moduli=sanakirja">Sanakirja</a></td>
				<td class="item"><img class="raquo" src="i/raquo.gif" alt="" height="7" width="4" /><a href="/ymmarra/index.php?moduli=verbit">Verbiluettelo</a></td>
				<td class="item"><img class="raquo" src="i/raquo.gif" alt="" height="7" width="4" /><a href="/ymmarra/index.php?moduli=kielioppi">Kielioppi</a></td>
			</tr></table>
			<table cellspacing="0" cellpadding="0" border="0"><tr>
				<td class="item"><img class="raquo" src="i/raquo.gif" alt="" height="7" width="4" /><a href="/ymmarra/index.php">Etusivu</a></td>
				<td class="item"><img class="raquo" src="i/raquo.gif" alt="" height="7" width="4" /><a href="/ymmarra/index.php?moduli=tekstit">Lukutekstit</a></td>
			</tr></table>
		</div>
		<div id="content">
			<table cellspacing="0" cellpadding="0" border="0" id="content-wrapper"><tr>
				<td>
					<div id="left-menu">
												<div class="header-verb"><span>Verbit</span></div>
						<div class="menu">
								<div class="init"><a href="/ymmarra/index.php?moduli=verbit&kirjain=a">A</a></div>
								<div class="init"><a href="/ymmarra/index.php?moduli=verbit&kirjain=e">E</a></div>
								<div class="init"><a href="/ymmarra/index.php?moduli=verbit&kirjain=h">H</a></div>
								<div class="init"><a href="/ymmarra/index.php?moduli=verbit&kirjain=i">I</a></div>
								<div class="init"><a href="/ymmarra/index.php?moduli=verbit&kirjain=j">J</a></div>
								<div class="init"><a href="/ymmarra/index.php?moduli=verbit&kirjain=k">K</a></div>
								<div class="init"><a href="/ymmarra/index.php?moduli=verbit&kirjain=l">L</a></div>
								<div class="init"><a href="/ymmarra/index.php?moduli=verbit&kirjain=m">M</a></div>
								<div class="init"><a href="/ymmarra/index.php?moduli=verbit&kirjain=n">N</a></div>
								<div class="init"><a href="/ymmarra/index.php?moduli=verbit&kirjain=o">O</a></div>
								<div class="init"><a href="/ymmarra/index.php?moduli=verbit&kirjain=p">P</a></div>
								<div class="init"><a href="/ymmarra/index.php?moduli=verbit&kirjain=r">R</a></div>
								<div class="init"><a href="/ymmarra/index.php?moduli=verbit&kirjain=s">S</a></div>
								<div class="init"><a href="/ymmarra/index.php?moduli=verbit&kirjain=t">T</a></div>
								<div class="init"><a href="/ymmarra/index.php?moduli=verbit&kirjain=u">U</a></div>
								<div class="init"><a href="/ymmarra/index.php?moduli=verbit&kirjain=v">V</a></div>
								<div class="init"><a href="/ymmarra/index.php?moduli=verbit&kirjain=y">Y</a></div>
								<div class="init"><a href="/ymmarra/index.php?moduli=verbit&kirjain=Ä">Ä</a></div>
						</div>					</div>
				</td>
				<td>
					<div id="main-content">
						<div id="path">
							<a href=".">Etusivu</a> &gt; <a href="/ymmarra/index.php?moduli=verbit&kirjain=I">I</a>						</div>
													<h1>ITKEÄ</h1>
						<table cellspacing="0" cellpadding="0" border="0">
							<tr>
								<td colspan="2" style="padding-bottom:10px;"><strong>Aktiivin indikatiivi</strong></td>
							</tr>
							<tr>
								<td><pre>PREESENS                   
minä     itken             
sinä     itket             
hän      itkee             
me       itkemme           
te       itkette           
he       itkevät           

PASSIIVI
         itketään          

IMPERFEKTI                 
         itkin             
         itkit             
         itki              
         itkimme           
         itkitte           
         itkivät           

PASSIIVI
         itkettiin         

PERFEKTI
olen     itkenyt           
olet     itkenyt           
on       itkenyt           
olemme   itkeneet          
olette   itkeneet          
ovat     itkeneet          

PASSIIVI
on       itketty           

PLUSKVAMPERFEKTI

olin     itkenyt           
olit     itkenyt           
oli      itkenyt           
olimme   itkeneet          
olitte   itkeneet          
olivat   itkeneet          

PASSIIVI
oli      itketty           
</pre></td>
								<td>&nbsp;&nbsp;&nbsp;</td>
								<td><pre>  KIELTOMUOTO
  en        itke
  et        itke
  ei        itke
  emme      itke
  ette      itke
  eivät     itke


  ei        itketä

   
  en        itkenyt
  et        itkenyt
  ei        itkenyt
  emme      itkeneet
  ette      itkeneet
  eivät     itkeneet


  ei        itketty


  en    ole itkenyt
  et    ole itkenyt
  ei    ole itkenyt
  emme  ole itkeneet
  ette  ole itkeneet
  eivät ole itkeneet


  ei    ole itketty



  en    ollut  itkenyt
  et    ollut  itkenyt
  ei    ollut  itkenyt
  emme  olleet itkeneet
  ette  olleet itkeneet
  eivät olleet itkeneet


  ei    ollut  itketty
</pre></td>
							</tr>
						</table>
						<table cellspacing="0" cellpadding="0" border="0">
							<tr>
								<td colspan="2" style="padding-bottom:10px;"><strong>Aktiivin konditionaali</strong></td>
							</tr>
							<tr>
								<td><pre>PREESENS
minä     itkisin           
sinä     itkisit           
hän      itkisi            
me       itkisimme         
te       itkisitte         
he       itkisivät         

PASSIIVI
         itkettäisiin      

PERFEKTI
olisin   itkenyt           
olisit   itkenyt           
olisi    itkenyt           
olisimme itkeneet          
olisitte itkeneet          
olisivat itkeneet          

PASSIIVI
olisi    itketty           
</pre></td>
								<td>&nbsp;&nbsp;&nbsp;</td>
								<td><pre> 
  en        itkisi
  et        itkisi
  ei        itkisi
  emme      itkisi
  ette      itkisi
  eivät     itkisi


  ei        itkettäisi


  en    olisi  itkenyt
  et    olisi  itkenyt
  ei    olisi  itkenyt
  emme  olisi  itkeneet
  ette  olisi  itkeneet
  eivät olisi  itkeneet 


  ei    olisi  itketty
</pre></td>
							</tr>
						</table>
						<table cellspacing="0" cellpadding="0" border="0">
							<tr>
								<td colspan="2" style="padding-bottom:10px;"><strong>Aktiivin potentiaali</strong></td>
							</tr>
							<tr>
								<td><pre>PREESENS
minä     itkenen           
sinä     itkenet           
hän      itkenee           
me       itkenemme         
te       itkenette         
he       itkenevät         

PASSIIVI
         itkettäneen       

PERFEKTI
lienen   itkenyt           
lienet   itkenyt           
lienee   itkenyt           
lienemme itkeneet          
lienette itkeneet          
lienevät itkeneet          

PASSIIVI
lienee   itketty           
</pre></td>
								<td>&nbsp;&nbsp;&nbsp;</td>
								<td><pre> 
  en        itkene
  et        itkene
  ei        itkene
  emme      itkene
  ette      itkene
  eivät     itkene


  ei        itkettäne


  en    liene  itkenyt
  et    liene  itkenyt
  ei    liene  itkenyt
  emme  liene  itkeneet
  ette  liene  itkeneet
  eivät liene  itkeneet 


  ei    liene  itketty
</pre></td>
							</tr>
						</table>
						<table cellspacing="0" cellpadding="0" border="0">
							<tr>
								<td colspan="2" style="padding-bottom:10px;"><strong>Aktiivin imperatiivi</strong></td>
							</tr>
							<tr>
								<td><pre>PREESENS

(sinä)   itke              
(hän)    itkeköön          
(me)     itkekäämme        
(te)     itkekää           
(he)     itkekööt          

PASSIIVI
         itkettäköön       

PERFEKTI

ole      itkenyt           
olkoon   itkenyt           
olkaamme itkeneet          
olkaa    itkeneet          
olkoot   itkeneet          

PASSIIVI

olkoon   itketty           
</pre></td>
								<td>&nbsp;&nbsp;&nbsp;</td>
								<td><pre> 

  älä       itke 
  älköön    itkekö
  älkäämme  itkekö
  älkää     itkekö
  älkööt    itkekö


  älköön    itkettäkö



  älä      ole  itkenyt
  älköön   olko itkenyt
  älkäämme olko itkeneet
  älkää    olko itkeneet
  älkööt   olko itkeneet



  älköön   olko itketty
</pre></td>
							</tr>
						</table>
						<table cellspacing="0" cellpadding="0" border="0">
							<tr>
								<td colspan="2" style="padding-bottom:10px;"><strong>Verbin nominaalimuodot</strong></td>
							</tr>
							<tr>
								<td><pre>I INFINITIIVI              

Lyhyempi muoto:            
         itkeä             

Pitempi muoto:             
         itkeäkseni        
         itkeäksesi
         itkeäkseen
         itkeäksemme
         itkeäksenne
         itkeäkseen

III  INFINITIIVI           

inessiivi    itkemässä     
elatiivi     itkemästä     
illatiivi    itkemään      
adessiivi    itkemällä
abessiivi    itkemättä     
instruktiivi itkemän       
                           
Passiivi
instruktiivi itkettämän    
                           
                           
 






</BODY>
</HTML>
</pre></td>
								<td>&nbsp;&nbsp;&nbsp;</td>
								<td><pre>  II INFINITIIVI

  inessiivi     itkiessä
  instruktiivi  itkien

  Passiivi
  inessiivi     itkettäessä






  IV INFINITIIVI

  nominatiivi   itkeminen
  partitiivi    itkemistä
   

  I PARTISIIPPI
  aktiivi       itkevä
  passiivi      itkettävä

  II PARTISIIPPI
  aktiivi       itkenyt
  passiivi      itketty









</pre></td>
							</tr>
						</table>

					</div>
				</td>
			</tr></table>		</div>
		<div id="footer"><a href="http://www.oph.fi/"><img src="i/oph_logo_ymmarrasuomea.gif" width="157" height="35" alt="OPH" /></a></div>
	</div>
</body>
</html>
